臺灣臺北地方法院刑事判決
111年度審易字第690號
公  訴  人  臺灣臺北地方檢察署檢察官
被      告  卓建杰


上列被告因妨害名譽案件，經檢察官提起公訴（111年度偵緝字
第583號），本院判決如下：
    主  文
本件公訴不受理。
    理  由
一、公訴意旨詳如附件起訴書所載。
二、按告訴乃論之罪，告訴人於第一審辯論終結前得撤回其告訴
    ，又告訴經撤回者，應諭知不受理之判決，並得不經言詞辯
    論為之，刑事訴訟法第238條第1項、第303條第3款、第307
    條分別定有明文。
三、本件被告卓建杰經檢察官依刑法第309條第1項之公然侮辱罪
    提起公訴，然前揭之罪依同法第314條規定，須告訴乃論。
    茲據告訴人江仁安於本院言詞辯論終結前具狀向本院表明撤
    回告訴，有刑事撤回告訴狀1份附卷足稽，爰就本案依前揭
    規定，不經言詞辯論，逕為不受理之判決。
據上論斷，應依刑事訴訟法第303條第3款、第307條，判決如主
文。
中　　華　　民　　國　　111 　年　　7 　　月　　7 　　日
                    刑事第二十庭法  官    謝欣宓
上正本證明與原本無異。 
如不服本判決應於收受送達後20日內向本院提出上訴書狀，並應
敘述具體理由；其未敘述上訴理由者，應於上訴期間屆滿後20日
內向本院補提理由書（均須按他造當事人之人數附繕本）「切勿
逕送上級法院」。告訴人或被害人如對於本判決不服者，應具備
理由請求檢察官上訴，其上訴期間之計算係以檢察官收受判決正
本之日期為準。因疫情而遲誤不變期間，得向法院聲請回復原狀
。
                                書記官    朱俶伶　
中　　華　　民　　國　　111 　年　　7 　　月　　7 　　日
附件：
臺灣臺北地方檢察署檢察官起訴書
                                    111年度偵緝字第583號
　　被　　　告　卓建杰　男　62歲（民國00年0月0日生）
　　　　　　　　　　　　住臺北市○○區○○○街0000號
　　　　　　　　　　　　國民身分證統一編號：Z000000000號
上列被告因妨害名譽案件，業經偵查終結，認應提起公訴，茲將
犯罪事實及證據並所犯法條分敘如下：
　　　　犯罪事實
一、卓建杰於民國110年5月16日晚上8時許，在新北市○○區○○路0
    00號全家便利超商新店富橋門市消費時，因不滿顧客江仁安
    阻擋其選購商品，且觸碰其受傷之手指，遂於離開上址超商
    前，基於公然侮辱之犯意，以手指江仁安站立方向，對江仁
    安辱稱「幹你娘你給我試試看，你娘仔老人機掰，遇到你這
    種老人，幹你娘」(均為閩南語)等語，足以貶損江仁安之人
    格尊嚴。嗣江仁安因不甘權益受損，訴警究辦，始查悉上情
    。
二、案經江仁安訴由新北市政府警察局新店分局報告偵辦。
　　　　證據並所犯法條
一、證據清單及待證事實：
編號 證據名稱 待證事實 1 被告卓建杰於警詢、偵查中之供述。 被告自承有於犯罪事實欄所載時間、地點，因消費時不滿告訴人觸及其傷口，就較為激動與告訴人發生爭執之事實。 2 告訴人江仁安於警詢之指訴。 全部犯罪事實。  3 全家超商新店富橋門市監視錄影電磁紀錄1份，暨上開畫面截圖5張。  
二、核被告所為，係犯刑法第309條第1項之公然侮辱罪嫌。至報
    告意旨固認被告涉犯恐嚇犯嫌，惟參諸現場監視錄影畫面，
    並未攝得被告對告訴人宣稱何具體加害之通知，又被告於貨
    架與告訴人爭執時，雖有激動揮舞手臂情形，惟並未見有告
    訴意旨所稱作勢毆打之情，故尚難僅憑告訴人警詢之指訴，
    即遽以恐嚇罪對被告相繩。茲因此部分告訴事實與本案犯罪
    事實具裁判上1罪之關係，為本案起訴效力所及，爰不另為
    不起訴之處分，附此說明。
三、依刑事訴訟法第251條第1項提起公訴。
　　此　致
臺灣臺北地方法院
中　　華　　民　　國　 111　　年　　3 　　月　　9 　　日
　　　　　　　　　　　　　　　檢　察　官　林岫璁
本件正本證明與原本無異
中　　華　　民　　國　 111　　年　　4 　　月　　01　　日
　　　　　　　　　            書　記　官  鍾承儒
附錄本案所犯法條全文
中華民國刑法第309條
公然侮辱人者，處拘役或 9 千元以下罰金。
以強暴犯前項之罪者，處 1 年以下有期徒刑、拘役或 1 萬 5
千元以下罰金。